

# **TEDDY**

## **DEMENT**

**29 ans** 

## **DEVELOPPEUR WEB & MOBILE**

Enthousiaste et déterminé, je suis actuellement en quête d'opportunités professionnelles en tant que développeur web. Mon expérience m'a permis de développer des compétences en programmation, conception de sites web et résolution de problèmes. Rejoindre votre équipe serait l'opportunité idéale pour moi de mettre en pratique mes connaissances et de participer activement à vos projets.

06-35-47-48-71

▼ Teddy.dmt@outlook.com

linkedin.com/in/teddydement-83723a143

PARIS / Bondoufle (91)

Portfolio: https://tedteds.github.io/teddy.dement/

## **DIPLOMES**

Février 2022

BTS Développeur Web/Mobile

Nextformation (Vincennes 91)

Septembre 2023

Certificat Opquast® N° CSY2QZ

Maîtrise de la qualité en projet

Juin 2013

**CAP Peintre en carrosserie** 

Lycée Lucien-René Duchesne (La Celle Saint Cloud 78)

Juin 2012

#### CAP Peintre en carrosserie

Lycée Gaspard-Monge (Savigny sur Orge 91)







## **EXPERIENCES PROFESSIONNELLES**

DEVELOPPEUR WEB Full Stack 2022 - 2024 **EDENRED** 

PHP - Symfony - SQL

Création d'interfaces utilisateur conviviales

Développement et maintenance de systèmes d'information complets Intervention et Réalisation des tests afin d'assurer une maintenance continue pour répondre aux besoins des clients

STAGE DEVELOPPEUR WEB & MOBILE Nov 2021 - Fev 2022 **HDM NETWORK** 

Développement d'applications Back-end et Front-end

ReactJs - NestJs - TypeScript - PHP - Symfony

Gestion de bases de données

MySQL, PostgreSQL, MongoDB

**INSPECTEUR/VENDEUR AUTOMOBILE 2018 - 2021** 

CAPCAR

Inspection et vente de véhicule automobile.

Mise en relation acheteur/vendeur, négociation, conseil et suivi de la transaction.

### **INSPECTEUR AUTOMOBILE 2016 - 2018**

**SGS AUTOMOTIVE** 

Expertise de véhicule automobile suite à des locations longues durées. Inspection complète des véhicules.

CARROSSIER PEINTRE 2010 - 2016

Garage de l'Yvette (Palaiseau 91) Carrossier peintre de véhicules automobiles accidentés

#### HARD SKILLS

- HTML/CSS
- PHP
- SYMFONY
- SQL
- **JAVASCRIPT**
- REACT
- **NESTJS**
- **NODEJS**
- GIT

#### **SOFT SKILLS**

- Motivé
- Esprit d'équipe
- Créatif
- Attentif
- Organisé
- Sociable

Permis A et B véhiculé